臺灣屏東地方法院刑事判決
111年度交訴字第111號
公  訴  人  臺灣屏東地方檢察署檢察官
被      告  潘致維



上列被告因公共危險案件，經檢察官提起公訴（111年度偵字第7
269號），本院依簡式審判程序判決如下：
    主  文
潘致維犯肇事致人傷害逃逸罪，處有期徒刑肆月，如易科罰金，
以新臺幣壹仟元折算壹日。
　　事實及理由
一、本件就肇事致人傷害逃逸之事實、證據及應適用法條，除證
    據部分補充：警員偵查報告（警卷第2頁）、被告潘致維於
    本院準備程序及審理中之自白（本院卷第40至41頁、第50頁
    ）外，餘與檢察官起訴書之記載相同，茲引用之（如附件）
    。　
二、按犯罪之情狀顯可憫恕，認科以最低度刑仍嫌過重者，得酌
    量減輕其刑，刑法第59條規定參照。查被告於本案交通事故
    發生後，已見被害人吳佩芬、吳嘉軒倒地受傷，仍隨即駕車
    離去，未留在現場提供必要之報警、救護、亦未留下個人資
    料，固值非難，然較諸其他肇事逃逸之行為人，肇事致人受
    傷及危及公共交通安全之程度較重、犯後否認犯行等情形，
    本案被告肇事後雖逃逸，其係將汽車停等在交岔路口劃有網
    狀線範圍內遮蔽被害人吳佩芬、吳嘉軒部分視線致生車禍，
    並非主動駕駛汽車肇事，又本案送交通部公路總局高雄區監
    理所屏澎區車輛行車事故鑑定會鑑定，被告於本案車禍中僅
    為肇事次因，被害人吳佩芬、吳嘉軒則為肇事主因，有交通
    部公路總局高雄區監理所111年8月5日高監鑑字第111015183
    4號函及所附鑑定意見書1份在卷可查（偵卷第33至38頁），
    是被告於本案中違反注意義務之程度相對較低，犯罪情節相
    對較輕，參以被害人吳佩芬、吳嘉軒所受傷害程度尚非甚重
    ，於警詢、偵查中均不願對被告提出告訴（警卷第14、27頁
    、偵卷第25至28頁），且被告坦承犯罪，並與被害人吳佩芬
    調解成立，賠償被害人吳佩芬損失，有屏東縣萬巒鄉調解委
    員會調解書、匯款記錄各１份在卷可查（本院卷第55、56-1
    頁）。從而，綜觀本案犯罪情狀，並考量被告客觀之犯行、
    主觀之惡性及其犯罪所生結果，固應認其本案犯行雖為法所
    不許，惟被告之可非難性相對而言非重，若須為此承擔該罪
    法定最低本刑即6月有期徒刑，恐嫌過苛，在客觀上足以引
    起一般人普遍之同情，而有情輕法重、堪予憫恕之處，故依
    刑法第59條之規定酌減其刑。
三、爰審酌被告未考領有普通小型車駕駛執照，自應知悉不得駕
    駛汽車行駛於道路上，卻貿然駕駛汽車在交岔路口劃有網狀
    線範圍內停等，使被害人吳佩芬與吳嘉軒所其乘之普通重型
    機視線遭遮蔽而發生擦撞，致被害人吳佩芬受有左足挫傷之
    傷害；被害人吳嘉軒受有右手扭傷之傷害。被告於肇事後，
    本應於車禍後即時採取救護之必要措施，卻不願停留現場協
    助救護或通報警方到場處理，即未得被害人之同意而逕行離
    去，確不應該。惟念被告於本案前僅有一妨害秩序案件經本
    院於110年112月27日判處有罪（不構成累犯），此有臺灣高
    等法院被告前案紀錄表1份附卷可佐（本院卷第17頁），素
    行尚可。又本案被告於本案中違反注意義務之程度相對較低
    ，業如前述，其雖一時失慮犯案，然於偵查及本院審理中均
    對其肇事逃逸犯行坦承不諱，並於偵查中即積極與被害人吳
    佩芬達成和解及賠償完畢，有屏東縣萬巒鄉調解委員會調解
    書、匯款記錄各1份在卷可查（本院卷第55、56-1頁），另
    被害人吳嘉軒於本院準備程序中雖未到庭，然經當庭撥打公
    務電話詢問其對本案之意見，其稱：沒有要跟被告求償，對
    被告之量刑無意見等語（本院卷第40頁），並審酌兩位被害
    人於警詢、偵訊時均未曾對被告提出告訴，顯然無意對被告
    追究刑責，只是肇事致人傷害逃逸部分為非告訴乃論罪，不
    能因為被害人未提出告訴本院就不予審理，經被告於本院審
    理中坦承認罪，可見其勇於面對錯誤，犯後態度良好，得作
    為從輕量刑之依據。暨考量被告年紀於犯罪時僅19歲，年紀
    尚輕，自述未婚，無子，案發時從事鐵工，一個月收入新臺
    幣3萬初，家中無人需要其扶養，教育程度為高中畢業（本
    院卷第51頁），及檢察官、被告對於刑度所表示之意見（本
    院卷第51至52頁）等一切情狀，量處如主文所示之刑，並依
    其現今甫年滿20歲、從事鐵工業，無家人需要其扶養之經濟
    狀況及社會地位等情，諭知易科罰金之折算標準。　　
四、依刑事訴訟法第273條之1第1項、第299條第1項前段、第310
    條之2、第454條第2項，判決如主文。
五、如不服本判決，得自收受送達之翌日起20日內向本院提出上
    訴狀（應附繕本），其未敘述上訴理由者，應於上訴期間屆
    滿後20日內補提理由書狀於本院，上訴於臺灣高等法院高雄
    分院。　
本案經檢察官林冠瑢提起公訴，檢察官廖期弘到庭執行職務。　
中　　華　　民　　國　　111 　年　　11　　月　　29　　日
                  刑事第六庭    法  官  李松諺
以上正本證明與原本無異。
如不服本判決應於收受判決後20日內向本院提出上訴書狀，並應
敘述具體理由；其未敘述上訴理由者，應於上訴期間屆滿後20日
內向本院補提理由書（均須按他造當事人之人數附繕本）「切勿
逕送上級法院」。　　　　　　　　　
中　　華　　民　　國　　111 　年　　11　　月　　29　　日
                                書記官  林孟蓁
附錄論罪科刑法條全文：
中華民國刑法第185條之4
駕駛動力交通工具發生交通事故，致人傷害而逃逸者，處6月以
上5年以下有期徒刑；致人於死或重傷而逃逸者，處1年以上7年
以下有期徒刑。
犯前項之罪，駕駛人於發生交通事故致人死傷係無過失者，減輕
或免除其刑。

【附件】　　　　　　　　　　　　　　　　
臺灣屏東地方檢察署檢察官起訴書　
                                     111年度偵字第7269號
　　被　　　告　潘致維　男　20歲（民國00年0月0日生）
　　　　　　　　　　　　住屏東縣○○鄉○○路000號
　　　　　　　　　　　　國民身分證統一編號：Z000000000號
上列被告因肇事逃逸案件，業經偵查終結，認應提起公訴，茲將
犯罪事實及證據並所犯法條分敘如下：
　　    犯罪事實
一、潘致維於民國111年3月23日7時10分許，駕駛車牌號碼0000-00
    號自用小客車，沿屏東縣萬巒鄉褒忠路由西往東方向行駛，行
    經屏東縣○○鄉○○路○○○○○○號誌交岔路口前，本應注意在道路
    上劃有網狀線之範圍，不得臨時停車，而依當時天候陰、日
    間自然光線，柏油路面無缺陷、道路無障礙物、視距良好，並
    無不能注意之情形，竟疏未注意及此，貿然在上開交岔路口劃
    有網狀線範圍內停等，適有吳佩芬騎乘車牌號碼000-000號
    普通重型機車搭鄭○○，沿褒忠路由東往西方向行駛，行經上開
    交岔路口左轉，吳嘉軒騎乘車牌號碼000-0000號普通重型機
    車沿褒忠路慢車道由西往東方向直行，均因遭潘致維所駕駛
    前開車輛遮蔽部分視線，因而吳佩芬與吳嘉軒所騎乘車輛在
    上開交叉路口處遂發生擦撞，致吳佩芬受有左足挫傷之傷害
    、吳嘉軒則受有右手扭傷之傷害（過失傷害部分均未據告訴
    ）。詎潘致維明知其已駕車發生交通事故致吳佩芬、吳嘉軒
    受傷，且汽車駕駛人如發生交通事故致人受傷或死亡，應即
    採取救護或其他必要措施，並向警察機關報告，不得逃逸，竟
    仍基於發生交通事故，致他人受傷而逃逸之犯意，未持續停
    留現場對吳佩芬、吳嘉軒實行救護，亦未報警或採取其他必
    要措施，即逕行駕駛上開自用小客車離開事故現場而逃逸。嗣
    經警到場處理，並調閱監視器畫面循線查獲上情。
二、案經屏東縣政府警察局屏東分局報告偵辦。
　　    證據並所犯法條
一、上開犯罪事實，業據被告潘致維於偵查中坦承不諱，核與證
    人吳佩芬於警詢及偵查中具結證述、證人鄭○○及吳嘉軒於警
    詢中證述情節相符，復有道路交通事故現場圖、道路交通事故
    調查報告表㈠、㈡各1紙、屏東縣政府警察局舉發違反道路交
    通管理事件通知單影本2紙、安泰醫療社團法人潮州安泰醫院
    診斷證明書、尚禾診所診斷證明書各1紙、交通部公路總局高
    雄區監理所111年8月5日高監鑑字第1110151834號函暨所檢附
    屏澎區車輛行車事故鑑定會屏澎區0000000案鑑定意見書1份、現
    場監視器影像擷圖5張、現場暨車損照片28張等在卷可佐，足
    認被告自白核與事實相符，應可採信。是本案事證明確，被
    告犯嫌應堪認定。
二、核被告所為，係犯刑法第185條之4第1項前段之駕駛動力交通
    工具發生交通事故致人受傷而逃逸罪嫌。
三、依刑事訴訟法第251條第1項提起公訴。
　  此　致
臺灣屏東地方法院
中　　華　　民　　國　 111　　年　　8 　　月　　11　　日
                          檢  察  官  林冠瑢
本件正本證明與原本無異
中　　華　　民　　國　 111　　年　　8 　　月　　17　　日
                          書  記  官  潘文瑜